Málaga

# RAÚL NÚÑEZ SANTIAGO

+34 654 132 232

raul.nunez.santiago@outlook.es

# www.linkedin.com/in/raulnunezsantiago

# www.raulnunez.es

Soy Técnico Superior en Desarrollo de Aplicaciones Web, una formación que me ha proporcionado una sólida base en programación y desarrollo de aplicaciones web. Mi pasión por la tecnología y la creación de soluciones digitales me llevó a adquirir competencias técnicas avanzadas y una profunda comprensión de frameworks como ReactJS y Angular. Además, cuento con experiencia como Técnico en Administración de Sistemas Informáticos y redes en una empresa de reconocido prestigio.

### **EXPERIENCIA PROFESIONAL**

#### PSS, S.L. . 03/2024 - ACTUALMENTE

#### **TÉCNICO DE SISTEMAS**

• Solucionar problemas de hardware/software de forma remota y por teléfono.

### MY SITE WORKS, S.L. MÁLAGA. 03/2023-06/2023

#### DESARROLLADOR WEB - PRACTICAS GRADO SUPERIOR

Desarrollador Front-End.

#### Logros:

• Implementación de nuevas funcionalidades a los proyectos de la empresa.

#### EL CORTE INGLES. MÁLAGA. 11/2001- 05/2021.

#### **TÉCNICO DE SISTEMAS**

- Instalación, configuración y mantenimiento continuo del hardware y software del sistema.
- Solucionar problemas de hardware y software en persona, de forma remota y por teléfono.

#### Logros:

- Soporte e inauguración de grandes Centros Comerciales como El Corte Inglés de Algeciras, Jaén y El Ejido. En los cuales realizaba tareas de coordinación con personal a mi cargo.
- Soporte e inauguración de pequeños formatos de negocio como Sfera y Supecor Expres.

# FORMACIÓN ACADÉMICA Y COMPLEMENTARIA

# MÁSTER FRONT-END LEMONCODE. 2023/2024

LemonCode Formación S.L. Málaga

### TÉCNICO SUPERIOR EN DESARROLLO DE APLICACIONES WEB. 2021/2023

Medac escuela de negocios del mediterráneo S.L. Málaga.

## TÉCNICO SUPERIOR EN ELECTRICIDAD. 1993/1996

Escuelas Ave María, Málaga

# **IDIOMA**

INGLÉS: Nivel intermedio (Correspondiente B1 – B2). Uso profesional.

### **CONOCIMIENTOS Y APTITUDES**

Programación Web: ReactJS, Angular, JavaScript, TypeScript, Webpack, Vite, HTML, CSS, SASS, NextJS, RxJs, Vue, Svelte, SolidJS, WebComponents, MicroFront End, Jest, React Testing Library, Cypress, Api Rest, JWT, GraphQL, Socket.io, Docker, Azure, AWS, Git, Git Hub Actions, React Native y Jira.

Conocimientos Hardware y Software: Windows, Linux, macOS, Active Directory.

Aptitudes: Capacidad de identificar y resolver problemas de hardware y software, para trabajar de forma colaborativa. Comunicación de forma efectiva de forma verbal y escrita, capacidad de organización y gestión del tiempo de forma eficiente, adaptabilidad a nuevas situaciones y entornos de trabajo.